臺灣高雄地方法院刑事判決　　　　　　　　　　　　　九十一年度易字第一七六號
　　公　訴　人　臺灣高雄地方法院檢察署檢察官
　　被　　　告　戊○○
　　選任辯護人　李慶榮律師
　　　　　　　　孫守濂律師
右被告因傷害案件經察官提起公訴（九十年度偵字第一八六六一號），本院判決如左
：
    主  文
戊○○無罪。
    事  實
一、公訴意旨略以：被告戊○○與告訴人乙○○○係鄰居關係，告訴人素來即懷疑其
    妻丙○○與被告關係非比尋常。告訴人於民國九十年五月二十四日晚間，因見被
    告駕駛車號ＧＢ─一九五三號自用小客車並搭載丙○○，告訴人即騎機車一路尾
    隨。雙方至高雄市新興區○○○路二四五巷口時，告訴人即趁被告下車繳交行動
    電話費用之際，上前拉丙○○下車後，二人即發生爭執。被告見狀即上前勸阻而
    與告訴人發生肢體衝突，雙方進而互毆，致告訴人受有左眼眉上方○．五公分擦
    傷、左眼下方瘀腫一公分、右足背三Ｘ○．一公分擦傷、左下肢七Ｘ○．一公分
    擦傷、右左足跟部各有擦傷一公分、右手前臂擦傷一．五公分之傷害，因認被告
    涉有刑法第二百七十七條第一項傷害罪嫌。
二、按犯罪事實應依證據認定之，無證據不得推定其犯罪事實；不能證明被告犯罪者
    ，應諭知無罪之判決，刑事訴訟法第一百五十四條、第三百零一條第一項分別定
    有明文。次按認定不利於被告之事實，須依積極證據，苟積極證據不足為不利於
    被告事實之認定，即應為有利於被告之認定，更不必有何有利之證據。再事實之
    認定，應憑證據，如未能發現相當證據，或證據不足以證明，自不能以推測或擬
    制之方法，以為裁判之基礎。另告訴人之告訴，係以使被告受刑事訴追為目的，
    是其陳述是否與事實相符，仍應調查其他證據以資審認（最高法院三十年上字第
    八一六號、四十年台上字第八六號、五十二年台上字第一三○○號判例參照）。
三、公訴人認被告涉有傷害犯行，係以告訴人之指訴、告訴人之驗傷診斷證明書為其
    論據。惟訊據被告堅決否認有傷害犯行，辯稱：「我是勸架，並沒有打乙○○○
    。當時乙○○○拉著丙○○的頭髮，我要勸架，他就打我的臉，我跑到車上駕駛
    座，他又把右邊車門拉開，並拿車內的礦泉水瓶打我，我閃開，他又用腳踢我，
    並搶我的手機，我就跑出車外，他還用手機砸我額頭。後來巡邏車來了，乙○○○還衝著要打我。在派出所裡，乙○○○也有要打我」等語。經查：
  (一)、告訴人固提出驗傷診斷書以證明其受有左眼眉上方○．五公分擦傷、左眼下方
      瘀腫一公分、右足背三Ｘ○．一公分擦傷、左下肢七Ｘ○．一公分擦傷、右左
      足跟部各有擦傷一公分、右手前臂擦傷一．五公分等傷害，惟其於九十年五月
      二十五日警訊時指稱：「戊○○朝我臉上揮了好幾拳，我就倒在地上」等語，
      於九十年十月二十二日偵訊時改稱：「他打我一拳就跑了」等語，於九十一年
      二月一日再改稱：「戊○○從我後面打我後腦杓，我往前倒，左肩膀撞到他車
      子的右後視鏡，我倒在地上，戊○○就拳打腳踢我的頭部、身上、腹部、腳」
      等語，前後指述非但不一，其後腦杓（告訴人指稱遭被告所打之第一拳）、左
      肩膀（告訴人自述撞到右後視鏡）亦未有傷痕，則告訴人之指述是否可信、其
      所受傷害是否確為被告所造成，即屬有疑。
  (二)、告訴人並不否認本件案發當時曾與目擊證人即其妻丙○○發生爭執，並因丙○○要離開，而以手拉住丙○○頭髮，而丙○○亦於九十一年二月二十二日本院
      審理時到庭證稱：「當天戊○○下車後，我看到乙○○○在我坐的車門（右前
      座）邊叫我，因為他以前有打我，我不敢下車，就把車門上鎖。乙○○○先拿
      黃色安全帽敲車子右前擋風玻璃，再敲右前車門、右照後鏡好幾下，後來安全
      帽破掉丟在地上。之後，乙○○○空手把右照後鏡拉下來，我就趕快下車，乙○○○拉我頭髮、打我，我也反擊打他、抓他，我和乙○○○都有跌倒，倒在
      地上後還繼續打，乙○○○可能因為我用手抓，他臉上、身體有受傷。乙○○○打我的時候，有人叫為何打人，戊○○聽到跑出來，向乙○○○說：『欽仔
      不要這樣，有什麼用講的』，乙○○○放掉我的頭髮，出手打戊○○的額頭，
      戊○○用手擋，並跑到車子駕駛座裡躲，乙○○○又踢戊○○，並搶手機，戊○○跑出車外，乙○○○又拿手機敲戊○○，戊○○只是用手擋，然後警察就
      來了，我就乘機搭計程車走」等語，又證人即至現場處理之員警丁○○於九十
      年十一月五日偵訊、九十一年二月二十七日本院審理時證稱：「到現場時，我
      們沒有發現打架。當時乙○○○很氣憤，罵戊○○說誘拐他老婆，手上還拿一
      支行動電話，戊○○說行動電話是他的」等語，證人即負責製作筆錄之員警甲○○於同日亦證稱：「在派出所，乙○○○很氣憤，有出手打戊○○，並有打
      到」等語，顯見案發當時告訴人係處於盛怒情況下，並有持物品敲擊告訴人之
      小客車、追打被告之舉動，而被告並無攻擊告訴人之行為，復對照證人丙○○
      所證與告訴人拉址之情形，及告訴人自承案發當時穿著拖鞋、告訴人所受之傷
      除左眼眉上、下方外，其餘均在右足背、左下肢、右左足跟部、右手前臂等部
      位，告訴人所受前開傷害，自可能係其以手拉住丙○○頭髮後，在丙○○掙扎
      、反擊下所造成。至於告訴人否認前開三位證人之證述，並供稱丙○○並無反
      抗動作，惟以前開二員警與被告、告訴人均不認識，自無偏袒被告之必要，又
      告訴人既係為阻止丙○○離去，始有拉住丙○○頭髮之舉，衡情丙○○豈有不
      抗拒之理，更足認告訴人指述之不實。
  綜上所述，告訴人之指述既有前開重大瑕疵可指，復與丙○○間之拉扯行為，足以
  造成其所提驗傷診斷書所載之傷勢，是本件自難在無其他相關事證可佐情況下，僅
  憑告訴人一人之指述，即認被告有傷害犯行，不能證明被告犯罪，依法應為無罪之
  諭知。
據上論斷，應依刑事訴訟法第三百零一條第一項，判決如主文。
中      華      民      國    九十一    年      三      月    二十一    日
                                  臺灣高雄地方法院刑事第一庭
                                      法  官  曾  逸  誠
右正本證明與原本無異。
如不服本判決，應於判決送達後十日內，向本院提出上訴狀。
                                      書記官  張  金  蘭
中    華    民    國      九十一      年      三      月      二十二  日
